【裁判字號】    98,審訴,1490
【裁判日期】    980731
【裁判案由】    毒品危害防制條例
【裁判全文】
臺灣桃園地方法院宣示判決筆錄        98年度審訴字第1490號
公  訴  人  臺灣桃園地方法院檢察署檢察官
被      告  乙○○
指定辯護人  本院公設辯護人甲○○
上列被告因毒品危害防制條例案件，於中華民國98年7 月31日下
午5 時許，在本院第十法庭宣示判決，出席職員如下：
          法  官   林孟宜
          書記官   洪明媚
          通  譯
法官起立朗讀判決主文、犯罪事實要旨、處罰條文、附記事項，
及告以上訴限制、期間並提出上訴狀之法院，且諭知記載其內容
：
一、主  文：
    乙○○施用第一級毒品，累犯，處有期徒刑柒月，扣案海洛
    因拾陸小包含袋（其中拾伍小包驗餘淨重共計拾點肆貳公克
    ；另壹小包驗餘毛重零點貳貳柒公克），均沒收銷燬之，扣
    案削尖吸管貳支，均沒收之；又施用第二級毒品，累犯，處
    有期徒刑肆月，扣案甲基安非他命壹小包（驗餘淨重壹點貳
    壹柒柒公克），沒收銷燬之，扣案吸食器壹組、玻璃球參支
    及削尖吸管貳支，均沒收之。應執行有期徒刑玖月，扣案海
    洛因拾陸小包含袋（其中拾伍小包驗餘淨重共計拾點肆貳公
    克；另壹小包驗餘毛重零點貳貳柒公克）及甲基安非他命壹
    小包（驗餘淨重壹點貳壹柒柒公克），均沒收銷燬之，扣案
    吸食器壹組、玻璃球參支及削尖吸管貳支，均沒收之。
二、犯罪事實要旨：
    乙○○前於民國91年間，因施用毒品案件，經本院以91年度
    毒聲字第2376號裁定送觀察、勒戒，因認有繼續施用毒品之
    傾向，經本院以91年度毒聲字第2624號裁定令入戒治處所施
    以強制戒治，嗣經本院以92年度毒聲字第377 號裁定停止戒
    治併付保護管束，復經本院以92年度毒聲字第1910號裁定撤
    銷停止戒治令入戒治處所強制戒治，於93年6 月14日戒治期
    滿執行完畢，並經臺灣桃園地方法院檢察署檢察官以93年度
    戒毒偵字第204 號為不起訴處分確定；復於91年間因妨害自
    由案件，經本院以92年度訴字第16號判決判處有期徒刑6 月
    確定；又於91年間因妨害自由案件，經本院以92年度訴字第
    572 號判決判處有期徒刑3 月確定，上開二罪嗣經本院以93
    年度聲字第2108號裁定應執行有期徒刑8 月確定；另於92年
    間因違反槍砲彈藥刀械管制條例案件，經本院以93年度訴字
    第233 號判決判處有期徒刑1 年1 月，併科罰金新臺幣5 萬
    元確定，並與上開應執行之有期徒刑8 月接續執行，於95年
    1 月13日縮刑期滿執行完畢。詎其猶不知悔改，復基於施用
    第一級毒品、第二級毒品之犯意，於97年11月24日晚上10時
    許，在桃園縣中壢市○○路5 號居處，以抽香菸方式施用第
    一級毒品海洛因及以吸食器吸食方式施用第二級毒品甲基安
    非他命各1 次。嗣警於97年11月25日凌晨0 時15分許，持本
    院核發之97年度聲搜字第873 號搜索票至上址執行搜索，乙
    ○○為逃避查緝，先將海洛因16包（其中15包驗餘淨重共計
    10.42 公克；另1 包驗餘毛重0.227 公克）、甲基安非他命
    1 包（驗餘淨重1.2177公克）、吸食器1 組、玻璃球3 支、
    削尖吸管2 支丟擲至鄰屋頂樓後，逃往鄰屋頂樓躲藏，然其
    行徑均為警在旁查見並隨即起獲上揭物品扣案，嗣經警採集
    其尿液送驗後，呈現鴉片類及安非他命類陽性反應，而查悉
    上情。
三、處罰條文：
    毒品危害防制條例第10條第1 項、第2 項、第18條第1 項前
    段，刑法第11條、第47條第1 項、第38條第1 項第2 款、第
    51條第5 款。
四、附記事項：
  (一)扣案海洛因16小包（其中15小包驗餘淨重共計10.42 公克；
    另1 小包驗餘毛重0.227 公克），經分別送請法務部調查局
    濫用藥物實驗室及台灣檢驗科技股份有限公司鑑定後，均含
    第一級毒品海洛因及第三級毒品愷他命（Ketamine）等成分
    ，有法務部調查局濫用藥物實驗室鑑定書及台灣檢驗科技股
    份有限公司濫用藥物檢驗報告各1 份在卷可稽，是該16小包
    毒品中雖已混合第三級毒品愷他命之成分，惟已無法與第一
    級毒品海洛因析離，應一體視為第一級毒品海洛因，爰均依
    毒品危害防制條例第18條第1 項前段規定，宣告沒收銷燬之
    。
  (二)扣案注射針筒2 支，被告供稱係張文龍所有，無積極證據證
    明係被告所有供犯罪所用之物，且非違禁物，爰不予宣告沒
    收。
五、協商判決除有刑事訴訟法第455 條之4 第1 項第1 款於本訊
    問程序終結前，被告撤銷協商合意或檢察官撤回協商聲請者
    ；第2 款被告協商之意思非出於自由意志者；第4 款被告所
    犯之罪非第455 條之2 第1 項所定得以協商判決者；第6款
    被告有其他較重之裁判上一罪之犯罪事實者；第7 款法院認
    應諭知免刑或免訴、不受理者情形之一，及違反同條第2項
    「法院應於協商合意範圍內為判決；法院為協商判決所科之
    刑，以宣告緩刑或2 年以下有期徒刑、拘役或罰金為限」之
    規定者外，不得上訴。
六、如有前項得上訴之情形者，得自收受判決送達之日起10日內
    ，向本院提出上訴書狀，上訴於第二審法院。
中    華    民    國    98    年      7    月   31    日
                            刑事庭法  官  林孟宜
以上正本證明與原本無異。
                                  書記官  洪明媚
中    華    民    國    98    年      7    月   31    日
附錄本案論罪科刑法條：
毒品危害防制條例第10條規定：
施用第一級毒品者，處6 月以上5 年以下有期徒刑。
施用第二級毒品者，處3 年以下有期徒刑。


司法院資訊處製作；財團法人民間司法改革基金會備份。
